【裁判字號】    99,訴,2410
【裁判日期】    990908
【裁判案由】    毒品危害防制條例
【裁判全文】
臺灣板橋地方法院刑事判決              99年度訴字第2410號
公  訴  人  臺灣板橋地方法院檢察署檢察官
被      告  甲○○
上列被告因違反毒品危害防制條例案件，經檢察官提起公訴（99
年度毒偵字第5257號），本院依簡式審判程序審理後，判決如下
：
    主    文
甲○○施用第一級毒品，累犯，處有期徒刑柒月；又施用第二級
毒品，累犯，處有期徒刑月，扣案吸食器貳組，沒收之。應執
行有期徒刑玖月，扣案吸食器貳組，沒收之。
    事    實
一、甲○○前因施用毒品案件，經本院以93年度毒聲字第442 號
    裁定送觀察、勒戒後，因認有繼續施用毒品之傾向，復經本
    院以93年度毒聲字第1213號裁定令入戒治處所施以強制戒治
    ，嗣因認無繼續執行強制戒治之必要，於民國94年3 月4 日
    執行戒治完畢釋放出臺灣臺北戒治所，並於94年3 月17日由
    臺灣板橋地方法院檢察署檢察官以94年度戒毒偵字第135 號
    為不起訴處分確定。另其前因違反槍砲彈藥刀械管制條例案
    件，經本院以93年度訴字第1267號判決判處有期徒刑1 年4
    月確定，而於95年5 月25日縮短刑期假釋出監並付保護管束
    ，甫於95年10月4 日保護管束期滿，假釋未經撤銷而視為徒
    刑執行完畢。
二、詎甲○○猶不知悔改，於前開強制戒治執行完畢釋放後5 年
    內，基於施用第一級毒品之犯意，於99年2 月9 日20、21時
    許（起訴書略載為99年2 月10日19時5 分為警採尿前回溯26
    小時內某時許），在臺北縣中和市○○路75巷8 弄2 號5 樓
    居住處（起訴書略載為不詳處所），以將第一級毒品海洛因
    捲在香菸內，再點燃吸食之方式，施用海洛因1 次；另基於
    施用第二級毒品之犯意，於99年2 月10日為警查獲後採尿前
    回溯96小時內某時許（不含為警查獲至採尿期間），在不詳
    處所，以將第二級毒品甲基安非他命放置在其所有之吸食器
    內，再點火燒烤吸食煙霧之方式，施用甲基安非他命1 次。
    嗣於99年2 月10日17時許，為警持臺灣臺北地方法院搜索票
    前往上址居住處查獲甲○○，並當場扣得前揭吸食器2 組。
三、案經臺北市政府警察局大安分局移請臺灣臺北地方法院檢察
    署檢察官呈請臺灣高等法院檢察署檢察長令轉臺灣板橋地方
    法院檢察署檢察官偵查後提起公訴。
    理    由
一、本案被告甲○○所犯均係死刑、無期徒刑、最輕本刑為3 年
    以上有期徒刑以外之罪，其於準備程序中就被訴事實皆為有
    罪之陳述，經本院告知簡式審判程序之旨，並聽取公訴人、
    被告之意見後，經合議庭裁定由受命法官獨任進行簡式審判
    程序審理，合先敘明。
二、上揭犯罪事實，業據被告甲○○於本院準備程序中及審理時
    均坦承不諱，並有搜索扣押筆錄暨扣押物品目錄表1 份、查
    獲現場及扣案物照片各1 張附卷可稽，而其於99年2 月10日
    為警查獲後，經採集尿液送台灣尖端先進生技醫藥股份有限
    公司囑託鑑定結果，確呈嗎啡（按海洛因經施用進入人體後
    ，係水解還原成嗎啡，再代謝排出體外，業據行政院衛生署
    藥物食品檢驗局以73藥檢壹字第030221號函文說明綦詳，為
    本院辦理施用第一級毒品案件職務上所已知）及甲基安非他
    命之陽性反應，有該公司99年3 月3 日濫用藥物檢驗報告1
    份附卷可稽，足以佐證被告自白與事實相符，堪以採信。又
    按甲基安非他命經口服投與後約百分之七十於24小時內自尿
    中排出，約百分之九十於96小時內自尿中排出，由於甲基安
    非他命成分之檢出與其投與方式、投與量、個人體質、採尿
    時間與檢測儀器之精密度等諸多因素有關，因此僅憑尿液中
    呈甲基安非他命陽性反應，並無法確實推算吸食時間距採集
    時間之長短，惟依上述資料推斷，最長可能不會超過4 日，
    業經行政院衛生署藥物食品檢驗局81年2 月8 日（81）藥檢
    一字第001156號函示綦詳，同為本院辦理施用第二級毒品案
    件職務上所已知，是經採尿檢驗有甲基安非他命陽性反應者
    ，可認定其於採尿前4 日即96小時內確有施用甲基安非他命
    。從而，被告於99年2 月10日為警查獲後採尿前回溯96小時
    之某時許（不含為警查獲至採尿期間），即為被告施用甲基
    安非他命之時點無訛。再被告前因施用毒品案件，經本院以
    93年度毒聲字第442 號裁定送觀察、勒戒後，因認有繼續施
    用毒品之傾向，復經本院以93年度毒聲字第1213號裁定令入
    戒治處所施以強制戒治，嗣因認無繼續執行強制戒治之必要
    ，於94年3 月4 日執行戒治完畢釋放出臺灣臺北戒治所，並
    於94年3 月17日由臺灣板橋地方法院檢察署檢察官以94年度
    戒毒偵字第135 號為不起訴處分確定，有臺灣高等法院被告
    前案紀錄表1 份附卷可稽，足徵被告係於強制戒治執行完畢
    釋放後5 年內，再為本案施用海洛因、甲基安非他命之事證
    明確，被告犯行均洵堪認定。
三、按海洛因、甲基安非他命分別屬毒品危害防制條例第2 條第
    2 項第1 款、第2 款規定之第一級、第二級毒品，是核被告
    甲○○所為，係犯毒品危害防制條例第10條第1 項、第2 項
    之施用第一級、第二級毒品罪。被告為施用海洛因、甲基安
    非他命而持有海洛因、甲基安非他命之低度行為，各為其施
    用第一級、第二級毒品之高度行為所吸收，均不另論罪。查
    被告前有如事實欄一所載之刑案前科紀錄及徒刑執行情形，
    有上開臺灣高等法院被告前案紀錄表在卷足徵，其於有期徒
    刑執行完畢5 年內故意再犯本案有期徒刑以上之前開二罪，
    依刑法第47條第1 項規定皆成立累犯，並均應加重其刑。再
    被告所犯本案施用第一級、第二級毒品二罪，犯意各別，行
    為互殊，應予分論併罰。爰審酌被告刑案前科紀錄之素行狀
    況，有前開臺灣高等法院被告前案紀錄表在卷可參，兼衡其
    不思尋求正當之身心發展，分別施用足以導致精神異常，甚
    至造成生命危險之海洛因、甲基安非他命，戕害一己之身心
    健康，對社會治安可能之危害程度非微，惟其於犯後尚知坦
    認全部犯行等一切情狀，分別量處如主文所示之刑，並定其
    應執行之刑，以資懲儆。末查，扣案吸食器2 組，係被告所
    有供其為前揭施用第二級毒品犯行所用之物，業據被告陳明
    在卷，爰依刑法第38條第1 項第2 款規定，併予宣告沒收之
    。至警方於99年2 月10日查獲被告時，雖尚扣得針筒1 支，
    惟被告於本院審理時，堅決否認前開針筒為其所有，或與其
    前揭施用海洛因犯行間有何關聯，查被告既已坦承本案施用
    第一級毒品犯行不諱，衡情應無就此特意為虛偽陳述之必要
    ，且遍查全卷亦無積極證據可資證明該針筒確屬供被告為前
    揭施用第一級毒品犯行所用者，經核該針筒復非屬違禁物或
    本院應義務沒收之物，故爰不予宣告沒收，附此敘明。
據上論斷，應依刑事訴訟法第273 條之1 第1 項、第299 條第1
項前段，毒品危害防制條例第10條，刑法第11條前段、第47條第
1 項、第38條第1 項第2 款、第51條第5 款，判決如主文。
本案經檢察官馮君傑到庭執行職務。
中    華    民    國    99    年    9     月    8     日
                  刑事第七庭  法  官  張 兆 光
上列正本證明與原本無異。
如不服本判決，應於判決送達後10日內敘明上訴理由，向本院提
出上訴狀 (應附繕本) ，上訴於臺灣高等法院。其未敘述上訴理
由者，應於上訴期間屆滿後20日內向本院補提理由書「切勿逕送
上級法院」。
                              書記官  曹 秋 冬
中    華    民    國    99    年    9     月    8     日
附錄本案論罪科刑法條：
毒品危害防制條例第10條
施用第一級毒品者，處6 月以上5 年以下有期徒刑。
施用第二級毒品者，處3 年以下有期徒刑。

司法院資訊處製作；財團法人民間司法改革基金會備份。
